

PROFIL

Après une formation et une première expérience professionnelle en tant que technicien réseaux auprès d'une société reconnue, j'ai choisi de poursuivre mon apprentissage en me formant comme Développeur Web Full Stack. J'aimerais enrichir cette formation par une expérience professionnelle au sein de votre compagnie et vous apporter mes compétences et mes soft skills.

COORDONNÉES

- 06 50 57 17 99
- illyeszerga@outlook.fr
- 28 Rue Bajeux, 59155 Faches-Thumesnil

FORMATIONS

AFCI

SEPT 2021 - MAI 2022

DIPLÔMÉ DU TITRE PROFESSIONNEL DE Niv V - DÉVELOPPEUR WEB FULL-STACK

AFPA

OCT 2016 - JUIN 2017

DIPLÔMÉ DU TITRE PROFESSIONNEL DE Niv IV - TECHNICIEN RÉSEAUX

LYCEE BAGGIO

SEPT 2013 - JUIN 2014

1ère ANNEE BAC PRO EN INDUSTRIE GRAPHIQUE

EXPÉRIENCES PROFESSIONNELLES

Développeur web full-stack / RS-BURGER
JAN 2022 - MARS 2022

Maquettage et développement d'un site vitrine responsive sur mobile

Création d'une base de données en JSON. Utilisation d'une API REST.

Déploiement de l'application sur Github Pages.

Technicien d'assistance informatique / INTERWAY
 DEC 2018 - NOV 2019

Prise d'appel, saisie et traitement des sollicitations Saisie des dossiers et vérifications de leur conformité Traitement des incidents jusqu'à leur clôture

 Volontaire - Service Civique International SEPT 2017 - MARS 2018

Mission de soutien à la fédération handisport marocaine

QUALIFICATIONS

40
30
20
10
0
REPRINGS AND DEPRINGS AND RESET AND RESET







Linkedin

Github

CV en ligne